【裁判字號】    98,交聲,97
【裁判日期】    980908
【裁判案由】    聲明異議
【裁判全文】
臺灣臺南地方法院交通事件裁定          98年度交聲字第97號
移送機關    交通部公路總局嘉義區監理所新營監理站
異議人即
受處分人    甲○○
上列受處分人因違反道路交通管理處罰條例案件，對於交通部公
路總局嘉義區監理所新營監理站民國97年12月29日所為之裁決處
分（處分案號：新監裁違字第裁73-Z00000000號），聲明異議，
本院裁定如下：
    主  文
異議駁回。
    理  由
一、原處分意旨略以：異議人即受處分人甲○○駕駛之牌照號碼
    Z3-2990號一般自小客車，於民國（下同）97年10月14日下
    午14時45分，行經國道一號南下307.7公里處，因行駛內側
    車道時速僅80公里，有行駛高速公路未依規定行駛車道（小
    型車未以上限速度行駛內側車道），遭內政部警政署國道公
    路警察局第四警察隊員警（下稱舉發機關）逕行製單舉發，
    嗣經交通部公路總局嘉義區監理所新營監理站（下稱移送機
    關）以其違規事證明確，依道路交通管理處罰條例第33 條
    第1項第3款及違反道路交通管理事件統一裁罰基準表等規定
    ，裁處罰緩新臺幣3,000元。
二、本件聲明異議意旨略以：異議人於遭舉發當日，與友人有約
    ，此有通聯紀錄可證，因此，並無行車龜速之理由；當日係
    因異議人以餘光看到有葉子、灰塵揚起，顯見前方分隔島有
    清潔工作在進行而路面縮減，致中線車道壅塞無法超車，只
    好打方向燈，放慢速度，等待中線車道車輛禮讓之機會，為
    此聲明異議。
三、按汽車行駛於高速公路，未依規定行駛車道者，處汽車駕駛
    人新台幣3,000元以上6,000元以下罰鍰，道路交通管理處罰
    第33條第1項第3款定有明文。
四、經查：
  (一)移送機關指稱異議人於上揭時、地駕駛之牌照號碼Z3-2990
    號一般自小客車（下稱系爭車輛），因行駛高速公路未依規
    定行駛車道（小型車未以上限速度行駛內側車道），經科學
    儀器測得時速每小時80公里，未達該路段最高速限為每小時
    110公里，遭警逕行開單舉發，有內政部國道公路警察局97
    年10月29日公警局交字第Z00000000號舉發違反道路交通管
    理事件通知單1份及照片2幀附卷可稽。
  (二)惟異議人辯稱其當時因分隔島有清潔工作，路面縮減，為進
    入中間車道故放慢速度云云，然異議人於上揭時、地，駕車
    行駛國道一號內側車道未以規定之最高速度行駛等情，業據
    舉發機關以98年1月22日公警四交字第0980470122號函檢送
    光碟1份為證，經本院勘驗該光碟之結果為：畫面開始，
    出現左上角、左下角、右上角三個視窗（以下分別簡稱視窗
    A、B、C），比對該三個視窗畫面中車輛變化情形可知，視
    窗A係北上車道之遠照、視窗B係南下車道之近照、視窗C上
    方車道係北上車道、下方車道係南下車道之情形。視窗B
    畫面顯示200 8/10/14、14：45：44時：有一台白色自小客
    車行駛於內側車道、有一台銀灰色自小客車行駛於中線車道
    、有一台紅色箱型車行駛於外線車道，上開三輛車輛並無變
    化車道之舉；此時視窗C之下方南下車道亦同樣顯示上開三
    車輛之行進情形。視窗B畫面顯示2008/10 /14、14：45：
    55時：有一台白色自小客車行駛於內側車道、一台原跟隨在
    後方之白色箱型車正預備變化車道至中線車道。視窗B畫
    面顯示2008/10 /14、14：45：57時，有一台白色自小客車
    行駛於內側車道、後方同車道跟隨一台墨綠色自小客車；上
    開白色箱型車已完成變換車道駛進中線車道，後方跟隨一台
    銀灰色自小客車；此時視窗C之下方南下車道車流進行順暢
    、未見有任何物體阻礙車輛之行進。其中上開編號視窗B
    畫面所顯示之情形，即與移送機關所提出本院卷第9頁下方
    現場照片所示相同。由上開勘驗結果可知，異議人駕車行駛
    於內側車道時，其前方並無清潔工作正在進行而阻礙行車之
    情形，反而係異議人所駕駛車輛行車速度過於緩慢，致原行
    駛在後方之白色箱型車因而變換車道至中線車道，因此，異
    議人辯稱係因路面縮減而不得放慢速度以便變換車道至中線
    車道云云，自屬無據，從而，移送機關指稱異議人有駕駛小
    型車行駛高速公路未以規定之最高速度行駛內側車道之違規
    事實，應堪認定。
五、綜上所述，異議人於前揭時、地有駕車行駛高速公路未依規
    定行駛車道（小型車未以規定之最高速度行駛）之違規事實
    ，應堪認定。則移送機關據以援引道路交通管理處罰條例第
    33 條第1項第3款及違反道路交通管理事件統一裁罰標準表
    等規定，裁處異議人罰鍰新台幣3,000元，核無違誤或不當
    ；從而，本件異議為無理由，應予駁回。
六、據上論斷，應依道路交通管理處罰條例第87條第2項、道路
    交通案件處理辦法第19條，裁定如主文。
中    華    民    國    98    年    9     月    8     日
                     交通法庭  法  官   陳淑勤
以上正本證明與原本無異。
如不服本裁定，應於送達後5日內，向本院提出抗告狀。
                                書記官   謝國欽
中    華    民    國    98    年    9     月    8     日


司法院資訊處製作；財團法人民間司法改革基金會備份。
